【裁判字號】    95,聲,1855
【裁判日期】    950526
【裁判案由】    聲請具保停止羈押
【裁判全文】
臺灣高雄地方法院刑事裁定              95年度聲字第1855號
公  訴  人  臺灣高雄地方法院檢察署檢察官
聲  請  人
即  被  告
選任辯護人  羅鼎城律師
被      告  甲○○
上列聲請人為被告聲請具保停止羈押案件，本院裁定如下：
    主  文
甲○○於提出新台幣捌萬元之保證金後，准予停止羈押，限制住
居於高雄市鼓山區○○○路166 號。
    理  由
一、本件聲請意旨略以：本件被告之母鐘吳孟珍經高雄榮民總醫
    院診斷罹患胸腺非典型類癌，急需被告之照顧，被告應無逃
    亡之虞，爰請准予被告具保停止羈押。
二、按羈押之目的在於保全被告於刑事程序中始終在場，被告逃
    亡或有逃亡之虞者，固屬羈押之法定原因，惟羈押屬嚴重剝
    奪人身自由之強制處分，而具保、責付、限制住居亦屬干預
    人民基本權利之強制處分，僅干預程度較羈押輕微，是強制
    處分之手段自應合於比例原則之要求，此觀諸刑事訴訟法第
    101 條之2 前段規定：「被告經法官訊問後，雖有第101 條
    第1 項或第101 條之1 第1 項各款所定情形之一而無羈押之
    必要者，得逕命具保、責付或限制住居」即明。亦即，在達
    到同等有效之手段中，應選擇干預基本權利最小者為之，倘
    具保、責付、限制住居等手段已足以達成適合且必要之目的
    時，在欠缺羈押必要性之情況下，自應採行此方式作為羈押
    之替代手段。
三、經查，本件被告甲○○因涉犯妨害姓自主案件罪嫌，經本院
    訊問後，認其涉犯上開罪嫌重大，且所犯係最重本刑為死刑
    、無期徒刑或最輕本刑為5 年以上有期徒刑之罪，有羈押被
    告之必要，依刑事訴訟法第101 條第1 項第3 款規定，自民
    國95年1 月2 日起裁定對被告執行羈押，並裁定於95年4 月
    2 日延長羈押在案。
四、經核被告所涉前開案件，所犯雖屬5 年以上之重罪，惟本案
    業經本院於95年1 月18日、同年2 月8 日、16日進行準備程
    序，被告於歷次準備程序中提出相關答辯，雖依公訴意旨所
    敘，形式尚堪認被告犯罪嫌疑仍屬重大，但本院就案件審理
    之準備業已完成，並排定相關證人交互詰問之審理順序，本
    案爭點已明，待本院密集傳喚相關證人審理後即能終結本案
    之審判程序。是依本案訴訟程序之進行狀況，被告如能向本
    院提出相當額保證金，已對其有相當程度之心理約束力，本
    院另再限制被告住居，非僅以限制出境之方式為之，已足替
    代羈押手段。且被告之母鐘吳孟珍罹患胸腺非典型類癌，有
    高雄榮民總醫院認斷證明書可稽，被告甲○○身為人子，應
    無棄生母不顧，而逕自逃亡之虞，是原認非予羈押顯難進行
    審判之情事已有改變，因而聲請人為被告所提具保停止羈押
    之聲請並無不當，准予被告甲○○於提出新台幣8 萬元之保
    證金後，停止羈押。
三、依刑事訴訟法第111 條、第121 條第1 項，裁定如主文。
中    華    民    國    95    年    5     月    26    日
                  刑事第八庭    審判長法  官  李政庭
                                      法  官  黃宣撫
                                      法  官  李育信
以上正本證明與原本無異。
如不服本裁定，應於收受送達後5 日內向本院提出抗告狀。
中    華    民    國    95    年    5     月    26    日
                                      書記官  廖佳玲


司法院資訊處製作；財團法人民間司法改革基金會備份。
